# 减资账务处理

提问人：fyf123456lqw 时间：2020-06-20 15:38:00
求助陈版：
A公司 2017 年与个人B签收协议，B将其持有的专利转让给A，评估作价 900 万，其中，以现金支付 450 万，另外450 万作为B对A公司的增资，B以每 1 元作价 1 元向A公司增资 450 万元，其中， 300 万自增资完成之日即享有股东权益，另外 150 万由B进行代持，若B转让给A公司的专利在 2019 年无法运用到生产，则对应 150 万交还给A公司董事会，并由A公司董事会进行处理； 2019 年，上述专利无法进行量产，A公司董事会收回后进行减资处理，那么：
A公司 2017 年和 2019 年分别如何进行账务处理？

回答人：chenyiwei
2017 年收购该专利时， 450 万元现金+300万元股权是确定的对价，另有 150 万元对价具有不确定性，其是否支付取决于能否实现“2019年底前量产”的目标。因此，可以理解为一项针对无形资产收购交易的或有对价安排，参考《瑞华研究 2010 ～ 2019 汇编》之“问题1-2-24（收购无形资产涉及的或有对价问题）”所述原则处理。
建议在 2017 年收购时，谨慎、合理地估计上述或有对价的公允价值，将这部分公允价值纳入无形资产初始计量金额中。例如，如果当初预计该量产目标可以实现，则将该 150 万元或有对价计入无形资产价值，同时增加A公司的实收资本。同时，按照《企业会计准则解释第 7 号》第五条的规定对该 150 万股限制性股票的回购义务进行确认和计量。 2019 年内确定无法实现量产目标后，对无形资产进行减值处理，同时将无需支付的 150 万元回购款转入营业外收入。